臺灣士林地方法院民事判決　九十年度訴字第一三○五號
　　原　　　告　盟傑開傑實業有限公司
　　法定代理人　丁○○
　　被　　　告　高傑實業有限公司
　　法定代理人　丙○○
　　訴訟代理人　乙○○
　　被　　　告　甲○○
右當事人間請求損害賠償事件，本院判決如左：
    主    文
被告高傑實業有限公司應給付原告新臺幣壹佰柒拾陸萬玖仟壹佰貳拾伍元，及自民國
九十年十一月一日起至清償日止，按週年利率百分之五計算之利息。
訴訟費用由被告高傑實業有限公司負擔。
    事    實
甲、原告方面：
  一、聲明：
  （一）先位聲明：
  　　　被告高傑實業有限公司（下稱高傑公司）應給付原告新臺幣（下同）一百七
        十六萬九千一百二十五元，及自起訴狀繕本送達翌日起至清償日止，按週年
        利率百分之五計算之利息。
  （二）備位聲明：
        被告甲○○應給付原告一百七十六萬九千一百二十五元，及自起訴狀繕本送
        達翌日起至清償日止，按週年利率百分之五計算之利息。
  二、陳述：
  （一）被告甲○○持高傑公司之名片，自稱其為該公司之股東，以高傑公司名義與
        原告簽訂買賣契約，原告已依約給付貨款三百七十二萬八千元，然因被告未
        能依約定期間出貨，原告恐遭客戶違約罰款，遂要求以空運方式運貨，支出
        空運費用六十五萬零十七元，且所出貨品包裝有瑕疵，致原告須重新包裝，
        共支出一百零五萬六千零八元，又因此遭其客戶部分解除契約減價六萬三千
        一百元，此為被告高傑公司給付遲延、不完全給付所致原告之損害，爰請求
        被告高傑公司賠償損害。
  （二）縱認被告高傑公司未授權被告甲○○與原告訂立前開買賣契約，然被告高傑
        公司既曾向原告報價，被告甲○○又自稱係高傑公司之股東，自構成表見代
        理，被告高傑公司仍需負契約責任。
  （三）又縱認被告甲○○為無權代理，則被告甲○○應依無權代理及侵權行為之法
        律關係賠償原告因此所受損害。
  三、證據：提出名片影本、報價單影本各一紙、訂單影本四紙、支票影本十一紙、
      存證信函影本一份、臺灣板橋地方法院檢察署九十年度偵字第七六九三號起訴
      書影本一份、臺灣板橋地方法院九十年度附民字第三二０號刑事附帶民事訴訟
      判決一份、計數單十份、傳真文件二紙、買賣契約書一份、折讓證明單影本一
      紙，及聲請調閱臺灣板橋地方法院九十年度易字第二六三四號判決。
乙、被告高傑公司方面：
  一、聲明：駁回原告之訴。
  二、陳述：其雖曾向原告報價，然並未與原告訂立買賣契約，被告甲○○並非該公
      司之員工，原告請求其賠償損害，並無理由。
丙：被告甲○○方面：
  一、聲明：駁回原告之訴。
  二、陳述：其非被告高傑公司之員工，雖向原告報價，惟並未表明其為高傑公司之
      股東，雖未依約交貨，然原告嗣經均祥公司介紹轉向訴外人博藝興五金塑膠公
      司（下稱博藝興公司）訂貨，其已將所收受買賣價金轉交均祥公司，自毋庸負
      何賠償責任。
  三、證據：提出名片三份。
    理    由
一、原告起訴主張：被告甲○○持高傑公司之名片，自稱其為該公司之股東，以高傑
    公司名義與原告簽訂買賣契約，原告已依約給付貨款三百七十二萬八千元，然因
    被告未能依約定期間出貨，原告恐遭客戶違約罰款，遂要求以空運方式運貨，支
    出空運費用六十五萬零十七元，且所出貨品包裝有瑕疵，致原告須重新包裝，共
    支出一百零五萬六千零八元，又因此遭其客戶部分解除契約減價六萬三千一百元
    ，此為被告高傑公司給付遲延、不完全給付所致原告之損害，爰請求被告高傑公
    司賠償損害，縱被告高傑公司未授權被告甲○○與原告訂立前開買賣契約，然被
    告高傑公司既曾向原告報價，被告甲○○又自稱係高傑公司之股東，自構成表見
    代理，被告高傑公司仍需負契約責任。又若被告高傑公司無需負契約責任，被告
    甲○○亦應依無權代理及侵權行為之法律關係賠償原告因此所受損害等情；被告
    高傑公司則以：其雖曾向原告報價，然並未與原告訂立買賣契約，被告甲○○並
    非該公司之員工，原告請求其賠償損害，並無理由等語置辯：被告甲○○則以：
    其非被告高傑公司之員工，雖向原告報價，惟並未表明其為高傑公司之股東，雖
    未依約交貨，然原告嗣經均祥公司介紹轉向訴外人博藝興公司訂貨，其已將所收
    受買賣價金轉交均祥公司，自毋庸負何賠償責任等語置辯。
二、按當事人為訴訟程序之主體，就訴訟之提起、訴訟審理之客體、範圍、訴訟程序
    之進行有處分權，就當事人或訴訟標的之審理排定先後順序，於不妨礙訴訟經濟
    下，法院自應受其拘束。經查：原告以被告高傑公司為先位被告，主張被告高傑
    公司為契約當事人，應負契約責任，復以先位請求無理由時，則以被告甲○○為
    被告，主張被告甲○○應負無權代理、侵權行為責任，有助於訴訟經濟及防止裁
    判兩歧，故本院認原告所提之主觀預備合併為合法（最高法院九十年度臺抗字第
    五三七號裁判意旨參照），合先敘明。
三、原告主張被告甲○○自稱其為被告高傑公司之股東，以高傑公司之名義與伊訂立
    買賣契約一節，雖據提出報價單一紙、訂單四紙為證，然為被告所否認，並以前
    揭情詞置辯。是本件首應審究者為：（一）系爭買賣契約是否被告甲○○以被告
    高傑公司名義與原告所訂立；（二）被告甲○○是否經被告高傑公司之授權。經
    查：
（一）證人即代表原告公司負責洽談系爭買賣契約之業務趙暄明證稱：「我‧‧‧向
      被告高傑實業有限公司下訂單，當初被告甲○○說他是被告高傑實業有限公司
      的股東‧‧‧」等語（見本院九十年十二月二十五日言詞辯論筆錄）；復經本
      院核閱卷附兩造所不爭執，由被告甲○○交予原告之報價單，該報價單之報價
      人欄則載明「高傑甲○○」，並蓋有「高傑實業有限公司」之戳章，原告回覆
      之訂單則載明高傑公司，其上並經被告甲○○簽名，堪認被告甲○○確以被告
      高傑公司名義與原告訂立前揭買賣契約。
（二）原告主張被告甲○○係經被告高傑公司授權與其訂立系爭買賣契約一節，雖為
      被告所否認，然本院將被告甲○○出具予原告之報價單提示被告高傑公司，被
      告高傑公司自認：「‧‧‧我們曾經有向原告報價，但訂單非與我們訂定之‧
      ‧‧被告甲○○是我們的長期配合加工客戶，報價單是我們報價的，但我們是
      報價給被告甲○○，其報價單內容是被告甲○○要我公司幫他打字的‧‧‧」
      等語（見本院九十年十一月十三日言詞辯論筆錄）；再經本院細閱該報價單，
      就報價之對象、品名、數量、價格報價、報價人全係打字，報價人欄載明：「
      高傑　甲○○」，而該報價單首行即列高杰（深圳）彩印有限公司，而被告高
      傑公司之負責人丙○○於被告甲○○涉犯違反公司法、詐欺罪嫌經臺灣板橋地
      方法院檢察署偵查中自承其為大陸地區高杰公司之負責人，有臺灣板橋地方法
      院檢察署九十年度偵字第七六九三號起訴書一份在卷為憑，且經本院核對被告
      甲○○出示予原告之名片，其上所載高傑公司之地址、電話及傳真號碼，即為
      大陸地區高杰公司之地址、電話及傳真號碼，前開報價單所載之地址、電話及
      傳真號碼、原告回傳之訂單所載之電話及傳真號碼亦皆相同，果若被告高傑公
      司並無以該報價單向原告報價之意，焉有使用大陸高杰公司之報價單，及提供
      電話供原告回覆之用，並於報價人欄清楚載明「高傑　甲○○」字樣之理？足
      認高傑公司確有授權被告甲○○以高傑公司名義與原告訂立前開買賣契約。
四、按債務人遲延者，債權人得請求其賠償因遲延而生之損害；因可歸責於債務人之
    事由，致為不完全給付者，債權人得依關於給付遲延或給付不能之規定行使其權
    利；因不完全給付而生前項以外之損害者，債權人並得請求賠償，民法第二百三
    十一條第一項、第二百二十七條第一項、第二項分別定有明文。經查：被告高傑
    公司與原告所訂系爭買賣契約係約定八十九年五月十日至六月五日間交付標的物
    ，被告高傑公司並未於期限內交貨，所交付之貨物亦未依約定方式包裝一節，業
    據原告提出訂單四紙為證，並為被告甲○○所自認，足認被告高傑公司確有給付
    遲延及瑕疵給付之情事，原告自得訴請被告高傑公司賠償因此所受之損害。茲分
    述如後：
（一）原告主張因被告高傑公司給付遲延，嗣經原告以空運方式將貨物運送來臺，共
      支出空用費用六十五萬零十七元之事實，業據提出與其所述相符之空運計數單
      十紙為證，被告高傑公司並未爭執，復為被告甲○○所自認，自堪憑信。
（二）原告主張被告高傑公司未依約定包裝，致其須重新包裝，支出包裝費用一百零
      五萬六千零八元部分，則據提出傳真文件二紙為證，被告高傑公司並未爭執，
      且為被告甲○○所自認，亦堪憑信。
（三）又原告主張因被告高傑公司給付標的物有瑕疵，遭其客戶部分解除契約，使其
      須退款六萬三千一百元之事實，則據提出與其所述相符之買賣契約、折讓單各
      一份為證，被告高傑公司對之亦未爭執，亦堪信為真實。
（四）綜上所述，原告得請求被告高傑公司賠償一百七十六萬九千一百二十五元。從
      而，原告訴請被告高傑公司給付一百七十六萬九千一百二十五元，及自起訴狀
      繕本送達被告高傑公司翌日即九十年十一月一日起至清償日止，按週年利率百
      分之五計算之利息，洵屬有據，應予准許。
五、原告先位請求有理由既如前述，則其後位請求即毋庸裁判，附此敘明。
六、據上論結，本件原告之訴為有理由，依民事訴訟法七十八條，判決如主文。
中　　　華　　　民　　　國　　九十一　　年　　　一　　月　　　　十　　　日
                                        臺灣士林地方法院民事第一庭
~B法　　　官　方彬彬
右為正本係照原本作成。
如對本判決上訴須於判決送達後廿日內向本院提出上訴狀。
中　　　華　　　民　　　國　　九十一　　年　　　一　　月　　　十五　　　日
~B法院書記官　蕭純純
